【裁判字號】    97,訴,2849
【裁判日期】    970912
【裁判案由】    毒品危害防制條例
【裁判全文】
臺灣板橋地方法院刑事判決              97年度訴字第2849號
公  訴  人  臺灣板橋地方法院檢察署檢察官
被      告  甲○○原名：吳季.
上列被告因違反毒品危害防制條例案件，經檢察官提起公訴（97
年度毒偵字第4626號），被告於準備程序中對被訴之事實為有罪
陳述，本院合議庭裁定由受命法官獨任行簡式審判程序，並判決
如下：
    主  文
甲○○施用第一級毒品，累犯，處有期徒刑捌月。扣案之第一級
毒品海洛因殘渣（量微無法秤重）沒收銷燬之；盛裝上開海洛因
殘渣之包裝袋壹個沒收。又施用第二級毒品，累犯，處有期徒刑
伍月。應執行有期徒刑壹年。扣案之第一級毒品海洛因殘渣（量
微無法秤重）沒收銷燬之；盛裝上開海洛因殘渣之包裝袋壹個沒
收。
    事  實
一、甲○○前於民國94年間，因犯傷害罪，經本院於94年8 月19
    日以94年度簡字第3273號判決，判處有期徒刑3 月，如易科
    罰金，以銀元300 元折算1 日確定，於94年10月18日易科罰
    金執行完畢（於本案構成累犯）。又於94年間，因犯賭博罪
    ，經本院於95年5 月16日以94年度簡字第5968號判決，判處
    罰金銀元5,000元，如易服勞役，以銀元300 元折算1日確定
    ，於95年11月9 日繳交罰金執行完畢（於本案不構成累犯）
    。又於94年間，因犯偽造文書、違反槍砲彈藥刀械管制條例
    案件，本院就偽造文書罪部分於95年11月7 日以95年度訴字
    第1213號判決，判處有期徒刑5月，如易科罰金，以銀元300
    元折算1 日確定；台灣高等法院就違反槍砲藥械刀械管制條
    例案件於97年4月30日以96年度上更一字第752號判決，判處
    有期徒刑5年2月確定。再於95年間，因犯妨害自由案件，經
    本院於96年8 月13日以96年度訴字第1909號判決，判處有期
    徒刑10月，減為有期徒刑5 月，如易科罰金，以新台幣1000
    元折算1 日確定。又於95年間，因犯妨害公務案件，經台灣
    桃園地方法院於95年12月4 日以95年度桃簡字第2877號判決
    ，判處有期徒刑4月，如易科罰金，以新台幣1000元折算1日
    ，上訴後經台灣桃園地方法院於96年3月8日以96年度簡上字
    第7 號判決上訴駁回確定。嗣本院於96年12月19日以96年度
    聲減字第7721號裁定就上開偽造文書罪、傷害罪、妨害自由
    罪，分別減為有期徒刑2月15日、2月、5月，應執行有期徒
    刑9月，如易科罰金，均以銀元300元折算1日確定，於97年5
    月22日易科罰金執行完畢（於本案不構成累犯）。其間，甲
    ○○前於93年間，因犯施用毒品案件，經本院於93年10月28
    日以93年度毒聲字第1672號裁定應送勒戒處所觀察、勒戒，
    因無繼續施用毒品傾向，於94年9月7日釋放出所，經台灣板
    橋地方法院檢察署於94年9月7日以94年度毒偵緝字第283號
    為不起訴處分確定。詎其仍不思悔改，明知海洛因、安非他
    命分別係毒品危害防制條例所規定之第一級、第二級毒品，
    不得非法持有、施用，竟於上開觀察勒戒執行完畢釋放後5
    年內，基於施用第一級毒品海洛因之犯意，於97年5 月16日
    晚間某時，在台北縣板橋市○○路14巷3 號「挪威森林汽車
    旅館」821 號房間內，以將海洛因捲入香菸之方式，施用第
    一級毒品海洛因1 次；另基於施用第二級毒品安非他命之犯
    意，於97年5月18日凌晨3時2 分許為警採尿前回溯96小時內
    之某時，在同上汽車旅館某房間內，以將毒品安非他命置於
    吸食器內點火加熱燒烤產生煙霧吸聞之方式，非法施用安非
    他命1 次。嗣於97年5 月17日22時30分許，在上開汽車旅館
    821 號房間內為警查獲，並扣得第一級毒品海洛因殘渣袋1
    包。
二、案經台北縣政府政府警察局移送台灣板橋地方法院檢察署檢
    檢察官偵查起訴。
    理  由
一、程序部分：按除被告所犯為死刑、無期徒刑、最輕本刑為3
    年以上有期徒刑之罪或高等法院管轄第一審案件者外，於第
    一次審判期日前之準備程序進行中，被告先就被訴事實為有
    罪之陳述時，審判長得告知被告簡式審判程序之旨，並聽取
    當事人、代理人、辯護人及輔佐人之意見後，裁定進行簡式
    審判程序，刑事訴訟法第273條之1第1 項定有明文。經核本
    件被告甲○○所犯係死刑、無期徒刑、最輕本刑為3 年以上
    有期徒刑以外之罪，其於準備程序中就被訴事實為有罪之陳
    述，經法官告知簡式審判程序之旨，並聽取公訴人、被告之
    意見後，本院爰依首揭規定，合議裁定由受命法官獨任進行
    簡式審判程序，合先敘明。
二、訊據被告甲○○對於上揭時地，施用第一級毒品海洛因、第
    二級毒品安非他命之犯罪事實，於本院審理中坦承不諱，並
    有供被告施用第一級毒品海洛因之第一級毒品海洛因殘渣袋
    1 包扣案可資佐證。又被告經警查獲後所採集尿液經送鑑定
    ，亦呈海洛因代謝嗎啡、安非他命類陽性反應，有臺灣檢驗
    科技股份有限公司97年6月5 日CH/2008/50593濫用藥物尿液
    檢驗報告、尿液檢體委驗單各1 份在卷可稽。此外，復有台
    北縣政府警察局檢查紀錄表、台北縣政府警察局刑警大隊搜
    索扣押筆錄、扣押物品目錄表各1 份在卷可參。足徵被告上
    開自白核與事實相符，堪以採憑。
三、按觀察、勒戒或強制戒治執行完畢釋放後，5 年內再犯施用
    第一、二級毒品之罪者，檢察官應依法追訴，毒品危害防制
    條例第23條第2 項定有明文。查被告甲○○前於93年間，因
    犯施用毒品案件，經本院於93年10月28日以93年度毒聲字第
    1672號裁定應送勒戒處所觀察、勒戒，因無繼續施用毒品傾
    向，於94年9月7日釋放出所，經台灣板橋地方法院檢察署於
    94年9月7日以94年度毒偵緝字第283 號為不起訴處分確定，
    此有台灣高等法院被告前案紀錄表在卷可憑，是被告係於觀
    察、勒戒執行完畢釋放後5 年內再犯本件施用第一級毒品、
    第二級毒品之罪。本案事證明確，被告犯行洵堪認定，應依
    法論科。
四、按海洛因、安非他命係毒品危害防制條例第2 條第2 項第1
    款、第2 款所明定之第一級、第二級毒品，不得非法持有、
    施用。核被告甲○○所為，係犯毒品危害防制條例第10條第
    1 項之施用第一級毒品罪及同條第2項之施用第二級毒品罪
    。其施用第一級毒品海洛因前後持有海洛因，施用第二級毒
    品安非他命前持有安非他命之低度行為，應分別為施用海洛
    因、安非他命之高度行為所吸收，均不另論罪。又被告所犯
    上開2 罪間，時間、犯意各別，構成要件互殊，應予分論併
    罰。另被告前於94年間，因犯傷害罪，經本院於94年9 月15
    日以94年度簡字第3273號判決，判處有期徒刑3 月，如易科
    罰金，以銀元300元折算1日確定，於94年10月18日易科罰金
    執行完畢，有如事實欄所載之犯罪執行完畢紀錄，有前揭台
    灣高等法院被告前案紀錄表在卷可稽，其於受有期徒刑執行
    完畢5 年內，故意再犯本件有期徒刑以上罪，為累犯，應依
    法加重其刑。爰審酌被告有如上所述之前科資料，有台灣高
    等法院被告前案紀錄表在卷可憑，可見其素行不佳，本案犯
    罪之動機、目的、手段，施用毒品戕害被告一己之身心健康
    ，所生危害，兼衡被告係高中畢業之智識程度，及其犯後坦
    承犯行之態度等一切情狀，分別量處如主文所示之刑，並定
    其應執行刑，以示懲儆。
五、扣案之第一級毒品海洛因殘渣（量微無法秤重），依毒品危
    害防制條例第18條第1 項規定沒收銷燬之；至盛裝上開海洛
    因殘渣之包裝袋1 個，係用於包裹毒品，防其裸露、潮濕，
    便於持有、攜帶，係被告所有並供其施用第一級毒品所用乙
    節，業據被告供述明確，爰依刑法第38條第1項第2款之規定
    ，均併予宣告沒收。
據上論斷，應依刑事訴訟法第273 條之1 第1 項、第299 條第1
項前段，毒品危害防制條例第10條第1 項、第2 項、第18條第1
項前段，刑法第11條前段、第47條第1 項、第51條第5 款、第38
條第1 項第2 款，判決如主文。
本案經檢察官曾文鐘到庭執行職務。
中    華    民    國    97    年    9     月    12    日
                  刑事第二十一庭    法  官  侯  志  融
以上正本證明與原本無異。
如不服本判決應於送達後十日內向本院提出上訴狀。
                                    書記官  廖  美  紅
中    華    民    國    97    年    9     月    12    日
附錄本案論罪科刑法條全文：
毒品危害防制條例第十條
施用第一級毒品者，處六月以上五年以下有期徒刑。
施用第二級毒品者，處三年以下有期徒刑。


司法院資訊處製作；財團法人民間司法改革基金會備份。
